---
title: "Checkpoint1"
author: "Carlos Interaminense"
date: "July 25, 2017"
output: html_document
---

```{r setup, include=FALSE}
knitr::opts_chunk$set(echo = TRUE)
```

```{r, message=FALSE}
library(plotly)
library(ggplot2)
library(GGally)
library(dplyr)
library(tidyverse)
library(resample) # <-- Para bootstrap!
library(lubridate)
library(plyr)
theme_set(theme_bw())
```

#Dados de commits no GitHub

Usaremos neste relatório uma amostra dos dados do GitHub, que correspondem a quantidade de usuários que editaram arquivos com extensão em comum (arquivos referentes a linguagens de programação) em em um determindado dia. Sabemos que o GitHub dispõe de uma quantidade enorme de dados, chutaria algo como _Terabytes_, portanto, neste relatório vamos considerar apenas uma amostra desses dados referentes aos anos de 2016 e 2017 de arquivos com algumas extensões que são referentes as liguagens de programação (ex: java, js, py, entre outras).

##Descritivo dos dados

```{r, message=FALSE}
#Carregando os dados
dados = read_csv("./github-users-commiting-filetypes.csv");
```
É esperado que:  
- os dias do mês estajam entre 1-31;  
- os meses estejam entre 1-12;  
- a quantidade de usuários não seja negativa ( < 0 )  

A partir da tabela a seguir, podemos verificar que os dados estão dentro dos intervalos esperados.

```{r, message=FALSE}

min_month_day = min(dados$month_day);
max_month_day = max(dados$month_day);
min_month = min(dados$the_month);
max_month = max(dados$the_month);
min_users = min(dados$users);
max_users = max(dados$users);


m  <- matrix(c(min_month_day, max_month_day, min_month, max_month, min_users, max_users), ncol=2,byrow = TRUE);
colnames(m) <- c("mínimo", "máximo")
rownames(m) <- c("Dias do mês", "Mês", "#Usuários")
m <- as.table(m)
m

```

Em que, na Tabela acima, #Usuários é a quantidade de usuários.

Para termos uma noção da distribuição dos valores dos usuários, usaremos o boxplot abaixo:
```{r, message=FALSE}

dados %>%
  ggplot(aes(x = "", y = users)) +
  geom_boxplot() +
  xlab("")

```

O gráfico acima deixa claro que existem valores considerados _outliers_ (sequência de pontos da cor preta na parte superior do boxplot). Uma forma de lidar com esses _outliers_ é usar a mediana dos valores, já que a mesma não é influenciada por valores extremos.

Agora podemos prosseguir com o relatório...

# Pergunta 1: No geral (independente da linguagem de programação), as pessoas programam mais durante a semana ou no final de semana? Essa diferença é grande?

```{r}
dados$date <- paste(dados$month_day, dados$the_month, dados$the_year, sep = "-")

dados.agrupados <- aggregate(dados[, 5], list(dados$date), sum)

dados.agrupados  <- dados.agrupados %>%
  mutate(nome_dia = weekdays(as.Date(Group.1,'%d-%m-%Y')) )

dados.agrupados  <- dados.agrupados %>%
    mutate(is_fds = (nome_dia == 'sábado' | nome_dia== 'domingo' )   )

dados.agrupados  <- dados.agrupados %>%
  mutate(mes = month(as.Date(Group.1,'%d-%m-%Y')) )

# Galera do FDS
b1 = dados.agrupados %>%
  filter(is_fds) %>%
  bootstrap(median(users))

median.fds = b1 %>%
  CI.percentile(props = c(.025, .975))

# Galera da semana (seg-sexta)
b2 = dados.agrupados %>%
  filter(is_fds != TRUE) %>%
  bootstrap(median(users))

median.semana = b2 %>%
  CI.percentile(props = c(.025, .975))

df.medians = data.frame(rbind(median.fds, median.semana))
df.medians$medida= c("Finais de semana", "Durante a semana")

df.medians %>% 
  ggplot(aes(x = medida, ymin = X2.5., ymax = X97.5.)) + 
  geom_errorbar(width = .2) + 
  ggtitle("Popularidade: durante a semana X FDS")

```

```{r}
fds <- dados.agrupados %>%
  filter(is_fds)
semana <- dados.agrupados %>%
  filter(is_fds == FALSE)

b <- bootstrap2( data = semana$users, 
                 data2 = fds$users, 
                 median)

b.ci = CI.percentile(b, probs = c(.025, .975))

data.frame(b.ci) %>% 
  ggplot(aes(x = "Diferença", ymin = X2.5., ymax = X97.5.)) + 
  geom_errorbar(width = .2) + 
  geom_hline(yintercept = 0, colour = "darkorange")
```


# Pergunta 1.1 - Sabendo qual o período da semana (fds ou nao) que as pessoas mais programam (Pergunta 1), qual o dia desse período que as pessoas mais programam? A diferença é grande, com relação aos outros dias?

```{r}
# segunda
median.segunda = dados.agrupados %>%
  filter(nome_dia == "segunda") %>%
  bootstrap(median(users)) %>%
  CI.percentile(props = c(.025, .975))

# terça
median.terça = dados.agrupados %>%
  filter(nome_dia == "terça") %>%
  bootstrap(median(users)) %>%
  CI.percentile(props = c(.025, .975))

# quarta
median.quarta = dados.agrupados %>%
  filter(nome_dia == "quarta") %>%
  bootstrap(median(users))%>%
  CI.percentile(props = c(.025, .975))

# quinta
median.quinta  = dados.agrupados %>%
  filter(nome_dia == "quinta") %>%
  bootstrap(median(users)) %>%
  CI.percentile(props = c(.025, .975))

# sexta
median.sexta = dados.agrupados %>%
  filter(nome_dia == "sexta") %>%
  bootstrap(median(users)) %>%
  CI.percentile(props = c(.025, .975))

df.medians = data.frame(rbind(median.segunda, median.terça, median.quarta, median.quinta, median.sexta))
df.medians$medida= c("Segunda", "Terça", "Quarta", "Quinta", "Sexta")

df.medians %>% 
  ggplot(aes(x = medida, ymin = X2.5., ymax = X97.5.)) + 
  geom_errorbar(width = .2) + 
  ggtitle("Popularidade: durante a semana")

```

# Pergunta 2: Considerando as linguagens de programação: Python e JavaScript, qual delas é a mais popular no período de férias (janeiro,Junho e dezembro)?

```{r}

dados_python = dados %>%
  filter(file_extension == "py")

dados_javascript = dados %>%
  filter(file_extension == "js")

# férias python
median_python.férias = dados_python %>%
  filter(the_month == 1 | the_month == 6 | the_month == 12) %>%
  bootstrap(median(users)) %>%
  CI.percentile(props = c(.025, .975))

# férias JavaScript
median_javascript.férias = dados_javascript %>%
  filter(the_month == 1 | the_month == 6 | the_month == 12) %>%
  bootstrap(median(users)) %>%
  CI.percentile(props = c(.025, .975))

df.medians = data.frame(rbind(median_python.férias, median_javascript.férias))
df.medians$medida= c("Python", "JavaScript")

df.medians %>% 
  ggplot(aes(x = medida, ymin = X2.5., ymax = X97.5.)) + 
  geom_errorbar(width = .2) + 
  ggtitle("Popularidade nas férias: Python X JS")


```
# Pergunta 2.1:  Considerando a linguagem de programação JavaScript como sendo as que as pessoas mais programam nas férias (resposta da questão 2), elas programam mais durante a semana ou nos finais de semana, ou seja, a resposta da questão 1 se mantém? Se a resposta for a mesma da questão 1, qual é o dia da semana que as pessoas mais programam em JavaScript no período de férias?

```{r}
dados_javascript  <- dados_javascript %>%
  mutate(nome_dia = weekdays(as.Date(date,'%d-%m-%Y')) )

dados_javascript  <- dados_javascript %>%
    mutate(is_fds = (nome_dia == 'sábado' | nome_dia== 'domingo' )   )

# Galera do FDS
median.fds = dados_javascript %>%
  filter(is_fds) %>%
  bootstrap(median(users))%>%
  CI.percentile(props = c(.025, .975))

# Galera da semana (seg-sexta)
median.semana = dados_javascript %>%
  filter(is_fds != TRUE) %>%
  bootstrap(median(users)) %>%
  CI.percentile(props = c(.025, .975))

df.medians = data.frame(rbind(median.fds, median.semana))
df.medians$medida= c("Finais de semana", "Durante a semana")

df.medians %>% 
  ggplot(aes(x = medida, ymin = X2.5., ymax = X97.5.)) + 
  geom_errorbar(width = .2) + 
  ggtitle("Popularidade: durante a semana X FDS")
```

```{r}
fds <- dados_javascript %>%
  filter(is_fds)
semana <- dados_javascript %>%
  filter(is_fds == FALSE)

b <- bootstrap2( data = semana$users, 
                 data2 = fds$users, 
                 median)

b.ci = CI.percentile(b, probs = c(.025, .975))

data.frame(b.ci) %>% 
  ggplot(aes(x = "Diferença", ymin = X2.5., ymax = X97.5.)) + 
  geom_errorbar(width = .2) + 
  geom_hline(yintercept = 0, colour = "darkorange")
```
