---
title: "checkpoint3"
author: "Carlos Interaminense"
date: "June 27, 2017"
output: html_document
---

```{r setup, include=FALSE}
knitr::opts_chunk$set(echo = TRUE)
```

```{r, message=FALSE, echo = FALSE}
require(GGally, quietly = TRUE)
require(reshape2, quietly = TRUE)
require(tidyverse, quietly = TRUE, warn.conflicts = FALSE)

library(ggfortify)
library(cluster)
library(ggdendro)
library(broom)
library(plotly)
library(readr)
library(magrittr)

theme_set(theme_bw())
```
# Analisando dados de filmes...

Neste post, vamos analisar os dados de filmes com base na quantidade de homens e mulheres em cada filme, assim como suas idades e quantidade de palavras que falaram nos filmes. A seguir, os dados são carregados, vamos desconsiderar dados inválidos, ou seja, valores 'NULL' e/ou 'NA'.
```{r, message = FALSE}
#Carrega os arquivos
personagens_informacoes = read_csv("character_list5.csv")
filmes = read_csv("meta_data7.csv")

# Filtra os filmes, descartando os que têm gross = 'NA'
filmes = filter(filmes, gross != 'NA')

#Filtra os personagens, descartando os que têm idade NULL
personagens_informacoes = filter (personagens_informacoes, age != 'NULL') %>%
  mutate(age = as.numeric(age))
```

```{r echo=FALSE, message=FALSE}
filmes = filter(filmes, title != "Halloween")
filmes = filter(filmes, title != "Friday the 13th")
filmes = filter(filmes, title != "Legend")
```


Com as dados carregados, precisamos observar se existem valores inconsistentes nos nossos dados. Por exemplo, as idades dos personagens devem variar de 0 até 130, sende este último valor um valor empírico, pois consideramos que não há pessoas com mais de 130 anos de idade.
Para observarmos isso, o histograma abaixo mostra se existe pessoas com idade fora do intervalo citado anteriormente [0-130]:

```{r, message = FALSE}

personagens_informacoes %>%
  filter (age < 0 | age > 130) %>%
  ggplot(aes(x = age)) +
  geom_histogram() +
  ylab("#Pessoas") +
  xlab("Idade")
```

Percebemos que existem idades inconsistentes nos nossos dados, pessoas com idade superior a 1900 anos, logo, vamos remover os personagens que tem idade inferior a zero e superior a 130, a partir do código abaixo:

```{r, message = FALSE}
personagens_informacoes = personagens_informacoes %>%
  filter(age >= 0 & age <= 130)
```

Agora, se observamos o histograma abaixo, percebemos que não existe pessoas com idades abaixo de zero e nem acima de 130.

```{r}
personagens_informacoes %>%
  ggplot(aes(x = age)) +
  geom_histogram(bins = 20) +
  ylab("#Pessoas") +
  xlab("Idade")
```

O código abaixo separa as informações dos personagens homens dos mulheres, recuperando a quantidade de personagens do filme, mediana da idade e das quantidade de palavras, todas estas variáveis considerando por gênero, que serão os dados usados neste post. Em seguida, juntou-se as informações dos gêneros (número de personagens de cada gênero, idade e quantidade de palavras) e o título dos filmes, ou seja, no final vamos trabalhar com um conjunto com os seguintes dados:  

- Quantidade de homens por filme;  
- Quantidade de mulheres por filme;  
- Mediana da quantidade das palavras ditas pelas mulheres em cada filma;  
- Mediana da quantidade das palavras ditas pelos homens em cada filme;  
- Mediana da idade das mulheres em cada filme;  
- Mediana da idade dos homens em cada filme;  


É importante falar que a mediana foi escolhida porque ela não sofre com valores extremos, o que acontece com a média.  

```{r, message = FALSE}

#junção das informações dos filmes com as dos personagens, a partir da variável em comum para ambos: 'script_id'
personagens_e_filmes= merge(filmes, personagens_informacoes, by="script_id")

# separação das informaões das mulheres
personagens_mulheres = personagens_e_filmes %>%
  filter(gender == "f") %>%
  group_by(script_id, imdb_id, title, year, gross) %>%
  #group_by(imdb_id, title) %>%
  summarize(qt_m=n(), p_m=median(words), i_m=median(age))

# separação das informaões dos homens
personagens_homens = personagens_e_filmes %>%
  filter(gender == "m") %>%
  group_by(script_id, imdb_id, title, year, gross) %>%
  #group_by(imdb_id, title) %>%
  summarize(qt_h=n(), p_h=median(words), i_h=median(age))

# junção das informações dos homens e mulheres
dados = merge(personagens_homens, personagens_mulheres, by=c('script_id','imdb_id','title','year','gross'))
#dados = merge(personagens_homens, personagens_mulheres, by=c('imdb_id','title'))

# remoção de variáveis que não serão usadas neste relatório
dados = dados %>%
  subset(select = -c(script_id,imdb_id,year,gross))
```

#Agrupando com Kmeans
A próxima etapa é agrupar os dados usando o Kmeans. A quantidade de grupos que foi escolhida para que o kmeans retornasse foi 4 (quatro).   

```{r, message="FALSE"}
dw = dados
dw2 <- dw 

dw2.scaled = dw2 %>% 
  mutate_each(funs(as.vector(scale(.))), 2:7)
# a linha a seguir é para que os grupos retornados pelo kmeans sejam determinísticos.
set.seed(123)

km = dw2.scaled %>% 
    select(-title) %>%
    kmeans(centers = 4, nstart = 20)

dw2.scaled.km.long = km %>% 
    augment(dw2.scaled) %>%
    gather(key = "variável",  value = "valor", -title, -.cluster)

dw2.scaled.km.long %>% 
    ggplot(aes(x = `variável`, y = valor, group = title, colour = .cluster)) + 
    geom_point(alpha = 0.2) + 
    geom_line(alpha = .5) + 
    facet_wrap(~ .cluster) 
```

Em que, no gráfico acima:
  
- i_h: mediana das idades dos homens;  
- i_m: mediana das idades das mulheres;  
- gt_h: quantidade de homens;  
- qt_m: quantidade de mulheres;  
- p_h: mediana da quantidade das palavras ditas por homens; e  
- p_m: mediana da quantidade das palavras ditas por mulheres.  


#Redução de dimensionalidade - _Principal Component Analysis_ (PCA)

A partir de agora, vamos usar a técnica PCA para reduzir a dimensionalidade dos nossos dados das 6 dimensões (de acordo com as 6 variáveis supracitadas) para 2 dimensões e observar os grupos numa visualização 2D..

O gráfico abaixo nos mostra como é a visualização em duas diumenões dos grupos 4 grupos obtidos a partir das 6 variáveis, mostrados acima. PC1 e PC2 correspondem as duas variáveis que reduzimos o nosso problema, ou seja, PC1 e PC2 têm informações sobre as 6 variáveis que tínhamos originalmente.
```{r}
autoplot(km, data = dw2.scaled, label = FALSE)
```

Para saber a representatividade de dos nossos PC's da informação original obtida das 6 variáveis, basta observar no gráfico a seguir:

```{r}
filmes_pca = dw2.scaled %>% 
    column_to_rownames("title") %>% 
    prcomp(scale = FALSE)

tidy(filmes_pca, "pcs") %>% 
    ggplot(aes(x = PC, y = cumulative, label = cumulative)) + 
    geom_line() + 
    geom_point() + 
    geom_text(vjust = 1, hjust = -.1)


```

Onde, percebe-se que a redução do problema para duas dimensões (PC1 e PC2) resulta numa reprensatividade de 49,54% da informação que as 6 variáveis. Percebe-se também, a partir do gráfico acima, que na medida que aumentamos a quantidade de PC's a representatividade aumenta. Entretanto, para este relatório, usaremos a redução para duas dimensões.

Como PC1 e PC2 são computadas a partir das nossas 6 variáveis iniciais, é importante saber a relação entre elas (PC1 e PC2 com nossas variáveis iniciais). O gráfico a seguir nos ajuda quanto a isso:

```{r}
autoplot(km, data = dw2.scaled, label = FALSE, label.size = 3, shape = T, 
         colour = "grey",
         loadings = TRUE, loadings.colour = 'blue',
         loadings.label = TRUE, 
         loadings.label.size = 3) 
```

Percebe-se que __p_h__, __p_m__, __qt_h__ e __qt_m__ variam bastante quando um ponto está mais a esqueda ou a direita no gráfico (direção de PC1) é percebido também que elas têm um pouco de relação com PC2, pois se um ponto está mais acima ou abaixo no gráfico (direção de PC2) elas variam um pouco. Já __i_m__ e __i_h__ variam bastante quando um ponto está mais acima ou abaixo no gráfico enquanto variam pouco se um ponto está mais a direita ou a esqueda no gráfico. Então, concluimos que __p_h__, __p_m__, __qt_h__ e __qt_m__ têm muita relação com PC1 equanto __i_m__ e __i_h__ com PC2.

Outra forma de observar essa mesma informação é vendo PC1 e PC2 como duas funções das 6 variáveis originais:

```{r}
pr.out <- prcomp(select(dw2.scaled, -title), scale=FALSE)

tidy(pr.out,"variables") %>% 
  filter(PC <= 2) %>% 
  spread(column, value)
```

Os valores da tabela são os coeficientes, e a leitura é que:  
- $PC1 = 0.227*i_h + 0.213*i_m - 0.582*p_h - 0.481*p_m + 0.499*qt_h + 0.287*qt_m $ e
- $PC2 = 0.674*i_h + 0.663*i_m + 0.183*p_h + 0.161*p_m - 0.12*qt_h - 0.173*qt_m $

Percebe-se, a partir das funções acima, que $PC1$ é inversamente proporcional a __p_h__ e __p_m__, ou seja, quando maior o valor dessas variáveis meor será o valor de $PC1$, equando as outras variáveis tem efeito contrário, quando mais elas aumentam maior será o valor de $PC1$.  
Já para a função de $PC2$, quanto maior for os valores de __qt_h__ e __qt_m__ menor será o valor de $PC2$, enquanto se aumentarmos os valores das outras variáveis aumentamos $PC2$.

Tudo isso que discutimos sobre as funções também é percebido no gráfico anterior.

# Correlação entre as variáveis e os PCs.

Podemos perceber também, a partir do gráfico anterior, que __p_h__, __p_m__, __qt_h__ e __qt_m__ têm uma correlação forte, assim como __i_h__ e __i_m__. Sabendo disso, percebe-se que PC1 têm mais informação de __p_h__, __p_m__, __qt_h__ e __qt_m__ do que __i_h__ e __i_m__, enquanto que para PC2 acontece o contrário, tendo mais informações de __i_h__ e __i_m__ do que das demais variáveis.  
Se duas ou mais variáveis têm uma correlação forte, significa que elas têm informação parecida e que se substituir essas variáveis que possuem correlação alta por apenas uma, perdendo pouca informação delas, que é o que acontece com PC1 e PC2.


#Grupos Encontrados...

```{r}
autoplot(km, data = dw2.scaled, label = F, label.size = 3, shape = T, 
         colour = km$cluster,
         loadings = TRUE, loadings.colour = 'blue',
         loadings.label = TRUE, 
         loadings.label.size = 3) 
```


Podemos perceber os seguintes grupos, a partir do gráfico acima:

_Experientes_ (grupo com a cor vermelha), este é o grupo que parece ser o que tem os atores mais velhos, tanto homens quanto mulheres. Tem uma quantidade razoável de atores e nao falam muito nem pouco.  
_Falantes_ (grupo com a cor verde), este é o gupo que tem os atores que mais falam nos filmes. Também aparenta ser um grupo bem equilibrado quanto a idade e o que tem menos atores.  
_Muito ator_ (grupo com a cor azul), este é o grupo que tem a maior quantidade de atores (homens + mulheres) de todos. Também parece ser um grupo em que os atores têm pouca idade, no geral e é o que menos fala.  
_Meio Termo_ (grupo com a cor preta), este grupo é o que tem menos idade, no geral, não falam muito durante o filme (mas também não é o que menos fala), não tem muitos atores (mas também não é o que tem menos). Parece ser um grupo que fica mais no meio termo.
