---
title: "Problema 2 - Checkpoint 1"
author: "Carlos Interaminense"
date: "June 5, 2017"
output: html_document
---

```{r setup, include=FALSE}
knitr::opts_chunk$set(echo = TRUE)
```

```{r, echo=FALSE, include=FALSE}
library("ggplot2")
library("dplyr")
library("tidyr")
library("readr")
library(plotly)
library(highcharter)

```

## Como saber se uma série tem temporadas regulares, a partir da avaliação dos usuários?

Para responder a pergunta deste post, usou-se a base de dados coletada do IMDB ([www.imbd.com](www.imbd.com)) sobre séries de TV e, para facilitar a visualização dos dados, foi considerado um subconjuto dessa base de dados com as seguintes séries: Sense8, The 100, Daredevil e Flash.

```{r, echo=FALSE, include=FALSE}
dados = read.csv(file="series_from_imdb.csv", stringsAsFactors = FALSE)
```

```{r, echo = FALSE}
seriesEscolhidas=  dados %>% filter(series_name %in% c("Sense8", "The 100", "Daredevil", "Flash"))

names(seriesEscolhidas)[names(seriesEscolhidas) == "UserRating"] <- "Avaliação"
names(seriesEscolhidas)[names(seriesEscolhidas) == "season"] <- "Temporada"
```

A base de dados tem variáveis que podem ajudar a responder a pergunta, são elas: Temporada, Episódios e Avaliação dos episódios, além das séries escolhidas, é claro.

Temporada, é uma variável que depende da série, ou seja, informa a temporada de um episódio e a quantidade de temporadas depende de série para série, como podemos observar no gráfico a seguir:


```{r}
#seriesEscolhidas %>%
#  mutate(Temporada = as.character(Temporada)) %>%
#  ggplot(aes(x = Temporada, y = Avaliação, color = Temporada))
  
```

A mesma lógica da Temporada serve para a variável episódio, ou seja, a quantidade de episódios depende de uma temporada varia de série para série, como podemos observar no gráfico a seguir:

```{r}
#Histograma
```

A variável _Avalização_ indica a classificação dos usuários do IMDB (para mais informações sobre User Rating, favor acessar este link). Essa variável deve ter valores entre 0 e 10, podemos observar se  **todos** os valores estão nessa faixa de valor, podemos verificar o seguinte histograma:

```{r, message=FALSE, echo = FALSE}
dados %>%
  ggplot(aes(x = UserRating)) + 
  geom_histogram() + 
  theme_minimal() +
  xlab("Avaliação dos usuários") + 
  ylab("Quant. de Avaliações")
```


Agora que temos uma ideia geral do que cada variável representa, podemos analisar os dados e perceber qual a série que tem as temporadas mais regulares. _Lembrando que estamos considerando apenas as quatro séries informadas no início deste post_.


O gráfico a seguir tem um _boxplot_ para cada temporada de cada série, a partir das avaliações dos usuários. É importante saber que, quanto mais a distância inter quartil (IQR) for maior, mais irregular essa temporada será.

```{r echo= FALSE}

bp <-seriesEscolhidas %>%
  mutate(Temporada = as.character(Temporada)) %>%
  ggplot(aes(x = Temporada, y = Avaliação, color = Temporada)) + 
  geom_boxplot() +
  geom_jitter() +
  facet_wrap(~series_name,  scale="free_x") +
  theme_minimal() +
  ggtitle("Avaliações dos Usuários") +
  xlab("Temporada") + 
  ylab("Avaliação") +
  theme(legend.position = "none")
# customizer tooltip
bp <- ggplotly(bp , width = 700, height = 500)
bp
```
  
  
Em que: Temporada é a temporada da série e  Avalização é a média das avaliações dos usuários para um episódio de uma série, em que um episódio é representado por cada "ponto" do gráfico. 

Podemos observar que a terceira temporada de The100 possui a temporada mais irregular de todas as temporadas de todas as séries. Porém, a série com temporadas mais irregular é Flash, todas as suas teporadas têm IQR maior que as demais temporadas das outras séries, com exceção da quarta temporada de The100.

