---
title: "checkpoint1"
author: "Carlos Interaminense"
date: "15 de agosto de 2017"
output: html_document
---

```{r setup, include=FALSE}
knitr::opts_chunk$set(echo = TRUE)
```

```{r, message=FALSE}
suppressWarnings(library(tidyverse))
library(tidyverse)
theme_set(theme_bw())
library(GGally)
library(ggfortify)
library(broom)
require(ISLR)
library(modelr) # devtools::install_github("hadley/modelr")
```

#Encontros Relâmpagos

Neste relatório usaremos uma base de dados sobre encontros relâmpagos, ou, do inglês, _Speed date_, envolvendo 310 jovens americanos, que se tinham encontros de 4 minutos com outra pessoa. Após os encontros, cada jovem preenchia uma fichas avaliando aqueles com quem se encontraram e é um conjunto dessas fichas que a nossa base de dados é formada. Atualmente, a base contém dados de 5000 encontros.
O objetivo deste relatório é usar regressão para responder duas perguntas...  
Para este relatório vamos considerar 4 variáveis das amostras, que são:  
* attr: Indica o quão atraente uma pessoa achou a outra;  
* fun: Indica o quão divertido uma pessoa achou a outra; e    
* like: Nossa variável resposta, que indica, no geral, quanto uma pessoa gostou da outra.

Amostras que possuem dados 'NA' foram desconsideradas neste relatório.

```{r, message=FALSE}
dados <- read_csv('speed-dating.csv')
dados <- dados %>%
  filter(attr != 'NA', fun != 'NA', like != 'NA')
```


##Agora vamos às perguntas
# Achar a outra pessoa divertida e ser atraente ajuda no quão uma pessoa pode gostar da outra?

Primeiro, vamos observar se existe correlação entre as variáveis acima.

```{r message= FALSE}
dados %>%
  select(attr, fun, like) %>%
  ggpairs(lower = list(continuous = wrap("points", alpha = 0.3)))
```

Já é possivel perceber, a partir do gráfico acima, que tanto a váriável _fun_ (divertido) quanto a variável _attr_ (atraente), apresentam correlações positivas com a variável _like_ (gostar), com 0.683 e 0.671, respectivamente.

Para responder a pergunta, vamos usar regressão. Também vamos considerar a variável _like_ como sendo a variável resposta.
Vamos criar um modelo de _linke_ em função  _fun_ e _attr_:
```{r, message=FALSE}
model.encontros_relampagos = lm(like ~ fun + attr, data = dados)

dados_aux = dados %>% 
  add_predictions(model.encontros_relampagos) %>% 
  add_residuals(model.encontros_relampagos)
```

Agora, vamos analisar os resíduos do modelo criado para as váriáveis _fun_ e _attr_.  
- Para a variável _fun_, temos:

```{r}
dados_aux %>% 
  ggplot(aes(x = fun)) + 
  geom_count(aes(y = resid))
```

A partir dos resíduos da variável _fun_ é possível perceber que a maioria está concentrado entre -4 e 4, existindo algumas amostras que estão foram deste intervalo, mas eu concluo que, no geral, o modelo parece descrever bem os dados, pelo menos para a variável _fun_.

- Para a variável _attr_, temos:

```{r}
dados_aux %>% 
  ggplot(aes(x = attr)) + 
  geom_count(aes(y = resid))
```

A partir dos resíduos da variável _attr_, assim como na variável _fun_,  é possível perceber que a maioria está concentrado entre -4 e 4, existindo algumas amostras que estão foram deste intervalo, mas eu também concluo que, no geral, o modelo parece descrever bem os dados, pelo menos para a variável _attr_.

Como o nosso modelo é _like_ em função de _attr_ e _fun_, podemos escrevê-lo como forma de função, obviamente, a partir dos coeficientes abaixo:
```{r, message=FALSE}
tidy(model.encontros_relampagos, conf.int = TRUE)
```

A função do modelo é: $like = 1.039 + (0.415 * fun) + (0.394 * attr)$ 
Logo, podemos perceber que a cada valor a mais em _fun_, é acrescido 0.415 em _like_ e a cada valor a mais em _attr_ é acrescido 0.394 em _like_. Isso quer dizer que quanto mais divertido e/ou atraente uma pessoa é, mais a outra gostará dela.

Vamos agora, observar o nosso modelo:

```{r}
dados_plot = dados %>%
  data_grid(attr = seq_range(attr, 10),
            fun = seq_range(fun, 4)) %>%
  add_predictions(model.encontros_relampagos)

dados_plot %>%
  ggplot(aes(x = attr, y = pred)) +
  geom_line(aes(group = fun, colour = fun))
```

O modelo acima, nos ajuda a entender melhor o nosso modelo, observando os valores preditos ( _like_ ) em função de _fun_ e _attr_, que são as variáveis independentes.

# A pergunta anterior foi considerando ambos os gêneros, Será que as respostas acima continuam as mesmas quando considerarmos apenas as avaliações das mulheres?

Primeiramente, para responder a esta questão, vamos usar apenas os dados das mulheres:

```{r, message = FALSE}
dados_mulheres = dados %>%
  filter(gender == 0 , gender != 'NA')
```

Vamos analisar o comportamento das correlações entre as variáveis nas amostras de mulheres:

```{r}
dados_mulheres %>%
  select(attr, fun, like) %>%
  ggpairs(lower = list(continuous = wrap("points", alpha = 0.3)))
```

Podemos percever que as correlações ainda continuam fortes e positivas, mas agora percebe-se que as correlações aumentaram.
Observamos que, a partir do gráfico acima, tanto a váriável _fun_ (divertido) quanto a variável _attr_ (atraente), apresentam correlações positivas com a variável _like_ (gostar), com 0.703 e 0.683, respectivamente.

Agora, vamos criar o nosso modelo...
```{r}
model.encontros_relampagos_mulheres = lm(like ~ fun + attr, data = dados_mulheres)

dados_mulheres_aux = dados_mulheres %>% 
  add_predictions(model.encontros_relampagos_mulheres) %>% 
  add_residuals(model.encontros_relampagos_mulheres)
```
Agora, vamos analisar os resíduos do modelo criado para as váriáveis _fun_ e _attr_.  
- Para a variável _fun_, temos:

```{r}
dados_mulheres_aux %>% 
  ggplot(aes(x = fun)) + 
  geom_count(aes(y = resid))
```

- Para a variável _attr_, temos:

```{r}
dados_mulheres_aux %>% 
  ggplot(aes(x = attr)) + 
  geom_count(aes(y = resid))
```


Analisando os resíduos das variáveis, a partir dos gráficos acima, percebemos a maioria das amostras estão concentradas entre -4 e 4. Dessa forma, podemos concluir que, no geral, o modelo parece descreber bem os dados, para ambas as variáveis ( _fun_  e _attr_).

Escrevendo o nosso modelo como uma função:
```{r, message=FALSE}
tidy(model.encontros_relampagos_mulheres, conf.int = TRUE)
```

A função do modelo é: $like = 0.987 + (0.424 * fun) + (0.396 * attr)$ 
Logo, podemos perceber que a cada valor a mais em _fun_, é acrescido 0.424 em _like_ e a cada valor a mais em _attr_ é acrescido 0.396 em _like_. Isso quer dizer que quanto mais divertido e/ou atraente uma pessoa é, mais a outra gostará dela.

Vamos agora, observar o nosso modelo:

```{r}
dados_plot_mulheres = dados_mulheres %>%
  data_grid(attr = seq_range(attr, 10),
            fun = seq_range(fun, 4)) %>%
  add_predictions(model.encontros_relampagos_mulheres)

dados_plot_mulheres %>%
  ggplot(aes(x = attr, y = pred)) +
  geom_line(aes(group = fun, colour = fun))
```


Observando o modelo acima e os resíduos, chegamos a conclusão que a resposta permannece a mesmo considerando apenas as amostras das mulheres.