---
title: "Checkpoint1"
author: "Carlos Interaminense"
date: "July 25, 2017"
output: html_document
---

```{r setup, include=FALSE}
knitr::opts_chunk$set(echo = TRUE)
```

```{r, message=FALSE}
library(plotly)
library(ggplot2)
library(GGally)
library(dplyr)
library(tidyverse)
library(resample) # <-- Para bootstrap!
library(lubridate)
theme_set(theme_bw())
```

#Dados de commits no GitHub

##Descritivo dos dados

Usaremos neste relatório uma amostra dos dados do GitHub, que correspondem a quantidade de usuários que editaram arquivos com extensão em comum (arquivos referentes a linguagens de programação) em em um determindado dia. Sabemos que o GitHub dispõe de uma quantidade enorme de dados, chutaria algo como _Terabytes_, portanto, neste relatório vamos considerar apenas uma amostra desses dados referentes aos anos de 2016 e 2017 de arquivos com algumas extensões que são referentes as liguagens de programação (ex: java, js, py, entre outras).

```{r, message=FALSE}
#Carregando os dados
dados = read_csv("./github-users-commiting-filetypes.csv");
```
É esperado que:
* os dias do mês estajam entre 1-31;
* os meses estejam entre 1-12;
* a quantidade de usuários não seja negativa ( < 0 )

A partir da tabela a seguir, podemos verificar que os dados estão dentro dos intervalos esperados.

```{r, message=FALSE}

min_month_day = min(dados$month_day);
max_month_day = max(dados$month_day);
min_month = min(dados$the_month);
max_month = max(dados$the_month);
min_users = min(dados$users);
max_users = max(dados$users);


m  <- matrix(c(min_month_day, max_month_day, min_month, max_month, min_users, max_users), ncol=2,byrow = TRUE);
colnames(m) <- c("mínimo", "máximo")
rownames(m) <- c("Dias do mês", "Mês", "#Usuários")
m <- as.table(m)
m

```

Em que, na Tabela acima, #Usuários é a quantidade de usuários.

Como já estamos convencidos que não temos _outliers_ nos nossos dados, podemos prosseguir com o relatório. Vou escolher duas linguagens de programação e responder duas perguntas. As linguagens que escolhi foram: PYTHON e C++.

```{r, message=FALSE}

dados_python <- dados %>%
  filter(file_extension == "py")

dados_cpp <- dados %>%
  filter(file_extension == "cpp")
```


###Pergunta 1: Para cada uma delas, há uma diferença significativa na sua popularidade durante a semana e durante o fim de semana? Essa diferença é grande?

Para responder esta pergunta, é preciso criar uma nova váriável no conjunto dos dados das linguagens escolhidas, para conseguirmos saber o dia da semana de cada dado e separar os dois conjuntos de dados (finais de semana e dias de semana).

```{r, message=FALSE}
  
  dados_cpp$date <- paste(dados_cpp$month_day, dados_cpp$the_month, dados_cpp$the_year, sep = "-")
  dados_cpp  <- dados_cpp %>%
    mutate(day = weekdays(as.Date(date,'%d-%m-%Y')))

  dados_python$date <- paste(dados_python$month_day, dados_python$the_month, dados_python$the_year, sep = "-")
  dados_python  <- dados_python %>%
    mutate(day = weekdays(as.Date(date,'%d-%m-%Y')))
  
  cpp_semana <- dados_cpp %>%
    filter( day != "sábado", day != "domingo" )
  
  cpp_fds <- dados_cpp %>%
    filter( day == "sábado" | day == "domingo" )

  python_semana <- dados_python %>%
    filter( day != "sábado", day != "domingo" )
  
  python_fds <- dados_python %>%
    filter( day == "sábado" | day == "domingo" )

  
```

