---
title: "checkpoint2"
author: "Carlos Interaminense"
date: "June 27, 2017"
output: html_document
---

```{r setup, include=FALSE}
knitr::opts_chunk$set(echo = TRUE)
```


```{r, message=FALSE, echo = FALSE}
require(GGally, quietly = TRUE)
require(reshape2, quietly = TRUE)
require(tidyverse, quietly = TRUE, warn.conflicts = FALSE)

library(ggfortify)
library(cluster)
library(ggdendro)
library(broom)
library(plotly)
library(readr)

theme_set(theme_bw())
```

Neste post, vamos analisar os dados de filmes com base na quantidade de homens e mulheres em cada filme, assim como suas idades e quantidade de palavras que falaram nos filmes. A seguir, os dados são carregados, vamos desconsiderar dados inválidos, ou seja, valores 'NULL' e/ou 'NA'.
```{r, message = FALSE}
#Carrega os arquivos
personagens_informacoes = read_csv("character_list5.csv")
filmes = read_csv("meta_data7.csv")

# Filtra os filmes, descartando os que têm gross = 'NA'
filmes = filter(filmes, gross != 'NA')

#Filtra os personagens, descartando os que têm idade NULL
personagens_informacoes = filter (personagens_informacoes, age != 'NULL') %>%
  mutate(age = as.numeric(age))
```

Com as dados carregados, precisamos observar se existem valores inconsistentes nos nossos dados. Por exemplo, as idades dos personagens devem variar de 0 até 130, sende este último valor um valor empírico, pois consideramos que não há pessoas com mais de 130 anos de idade.
Para observarmos isso, o histograma abaixo mostra se existe pessoas com idade fora do intervalo citado anteriormente [0-130]:

```{r, message = FALSE}

personagens_informacoes %>%
  filter (age < 0 | age > 130) %>%
  ggplot(aes(x = age)) +
  geom_histogram() +
  ylab("#Pessoas") +
  xlab("Idade")
```

Percebemos que existem idades inconsistentes nos nossos dados, pessoas com idade superior a 1900 anos, logo, vamos remover os personagens que tem idade inferior a zero e superior a 130, a partir do código abaixo:

```{r, message = FALSE}
personagens_informacoes = personagens_informacoes %>%
  filter(age >= 0 & age <= 130)
```

Agora, se observamos o histograma abaixo, percebemos que não existe pessoas com idades abaixo de zero e nem acima de 130.

```{r}
personagens_informacoes %>%
  ggplot(aes(x = age)) +
  geom_histogram(bins = 20) +
  ylab("#Pessoas") +
  xlab("Idade")
```

O código abaixo separa as informações dos personagens homens dos mulheres, recuperando a quantidade de personagens do filme, mediana da idade e das quantidade de palavras, todas estas variáveis considerando por gênero, que serão os dados usados neste post. Em seguida, juntou-se as informações dos gêneros (número de personagens de cada gênero, idade e quantidade de palavras) e o título dos filmes, ou seja, no final vamos trabalhar com um conjunto com os seguintes dados:  

- Quantidade de homens por filme;  
- Quantidade de mulheres por filme;  
- Mediana da quantidade das palavras ditas pelas mulheres em cada filma;  
- Mediana da quantidade das palavras ditas pelos homens em cada filme;  
- Mediana da idade das mulheres em cada filme;  
- Mediana da idade dos homens em cada filme;  


```{r, message = FALSE}

personagens_e_filmes= merge(filmes, personagens_informacoes, by="script_id")


# separação das informaões das mulheres
personagens_mulheres = personagens_e_filmes %>%
  filter(gender == "f") %>%
  group_by(script_id, imdb_id, title, year, gross) %>%
  summarize(n_m=n(), n_p_m=median(words), i_m=median(age))

# separação das informaões dos homens
personagens_homens = personagens_e_filmes %>%
  filter(gender == "m") %>%
  group_by(script_id, imdb_id, title, year, gross) %>%
  summarize(n_h=n(), n_p_h=median(words), i_h=median(age))

# junção das informações dos homens e mulheres
dados = merge(personagens_homens, personagens_mulheres, by=c('script_id','imdb_id','title','year','gross'))

# jução das informações dos homens e mulhers com o filme correspondente
#dados = merge(dados, filmes, by="script_id")

# remoção de variáveis que não serão usadas neste relatório
  
dados = dados %>%
  subset(select = -c(script_id,imdb_id,year,gross))
```

```{r, message="FALSE"}
dw = dados
dw2 <- dw %>% 
    mutate_each(funs(log), 2:7)

dw2.scaled = dw2 %>% 
  mutate_each(funs(as.vector(scale(.))), 2:7)
set.seed(123)
km = dw2.scaled %>% 
    select(-title) %>%
    kmeans(centers = 4, nstart = 20)

dw2.scaled.km.long = km %>% 
    augment(dw2.scaled) %>% # Adiciona o resultado de km 
                            # aos dados originais dw2.scaled em 
                            # uma variável chamada .cluster
    gather(key = "variável", 
           value = "valor", 
           -title, -.cluster)

dw2.scaled.km.long %>% 
    ggplot(aes(x = `variável`, y = valor, group = title, colour = .cluster)) + 
    geom_point(alpha = 0.2) + 
    geom_line(alpha = .5) + 
    facet_wrap(~ .cluster) 
```







